【裁判字號】    96,易,1909
【裁判日期】    970205
【裁判案由】    竊盜
【裁判全文】
臺灣彰化地方法院刑事判決              96年度易字第1909號
公  訴  人  臺灣彰化地方法院檢察署檢察官
被      告  戊○○
                    （現因另案在臺灣彰化監獄彰化分監執行
上列被告因竊盜案件，經檢察官提起公訴（96年度偵字第8632號
），本院判決如下：
    主  文
戊○○竊盜，累犯，處有期徒刑肆月，減為有期徒刑貳月；又攜
帶兇器竊盜，累犯，處有期徒刑拾月，減為有期徒刑伍月；又攜
帶兇器竊盜，累犯，處有期徒刑拾月，減為有期徒刑伍月；又攜
帶兇器竊盜，累犯，處有期徒刑拾月，減為有期徒刑伍月；又攜
帶兇器竊盜，累犯，處有期徒刑拾月，減為有期徒刑伍月。應執
行有期徒刑壹年捌月。
    犯罪事實
一、戊○○前於民國92年間因施用毒品案件，經本院以92年度訴
    字第855 號刑事判決判處有期徒刑1 年、8 月，並定其應執
    行刑為有期徒刑1 年6 月確定，於94年6 月16日因縮短刑期
    假釋出監，至同年6 月18日假釋期滿未經撤銷，以已執行完
    畢論。詎仍不知悔改，復各別基於意圖為自己不法所有之犯
    意，分別為下列竊盜犯行：
  （一）於96年3 月間某日，在彰化縣芬園鄉圳墘村之荔枝園內
        ，徒手竊取丁○○○放置在該荔枝園內之鋁梯1 架（價
        值約新臺幣【下同】2000元），得手後再將竊得之物品
        變賣予不知情之資源回收業者，得款供己花用殆盡。
  （二）於96年3 至4 月24日前某日，在彰化縣彰化市○○○○
        ○道上，持客觀上足供兇器使用之鐵剪2 支，剪斷臺灣
        鐵路股份有限公司（下簡稱臺鐵公司）所有、編號
        210-19至210-23路段之白鐵製纜線，得手後再將竊得之
        白鐵製纜線變賣予不知情之資源回收業者，得款供己花
        用殆盡。
  （三）於96年3 至4 月24日前某日，在彰化縣彰化市○○路○
        ○道上，持客觀上足供兇器使用之鐵剪2 支，剪斷臺鐵
        公司所有、編號211-14至211-16路段之白鐵製纜線，得
        手後再將竊得之白鐵製纜線變賣予不知情之資源回收業
        者，得款供己花用殆盡。
  （四）於96年3 至4 月24日前某日，在彰化縣彰化市○○路陸
        橋下之鐵道上，持客觀上足供兇器使用之鐵剪2 支，剪
        斷臺鐵公司所有、編號211-38至211-42路段之白鐵製纜
        線，得手後再將竊得之白鐵製纜線變賣予不知情之資源
        回收業者，得款供己花用殆盡。
  （五）於96年3 至4 月24日前某日，在彰化縣彰化市○○路○
        ○道鐵道上，持客觀上足供兇器使用之鐵剪2 支，剪斷
        臺鐵公司所有、編號211-50至212-2 路段之白鐵製纜線
        ，得手後再將竊得之白鐵製纜線變賣予不知情之資源回
        收業者，得款供己花用殆盡。
    嗣戊○○因另案毒品案件經警持臺灣彰化地方法院檢察署檢
    察官核發之拘票拘提到案，主動向警員承認上開（一）至（
    五）所示之竊盜犯行，並在戊○○位在彰化縣芬園鄉○○路
    ○ 段175 號住處扣得鐵剪2 支，始查悉全情。
二、案經彰化縣警察局彰化分局報請臺灣彰化地方法院檢察署檢
    察官偵查起訴。
    理  由
一、本案被告所犯係屬刑事訴訟法第376 條第2 款所列之刑法第
    320 條第1 項之普通竊盜罪及第321 條第1 項之加重竊盜罪
    ，本院爰依同法第284 條之1 之規定行獨任審判。次按被告
    以外之人於審判外之陳述，雖不符刑事訴訟法第159 條之1
    至第159 條之4 之規定，而經當事人於審判程式同意作為證
    據，法院審酌該言詞陳述或書面陳述作成時之情況，認為適
    當者，亦得為證據。當事人、代理人或辯護人於法院調查證
    據時，知有第159 條第1 項不得為證據之情形，而未於言詞
    辯論終結前聲明異議者，視為有前項之同意，刑事訴訟法第
    159 條之5 定有明文。查本案全部卷證，公訴人、被告均不
    爭執其證據能力，本院復衡以該等供述證據作成時之情況，
    應為適當，是可認後述所引用證據之證據能力均無疑義，合
    先敘明。
二、上開犯罪事實，業據被告戊○○於警詢時坦承不諱，核與證
    人即被害人丁○○○、乙○○、丙○○、甲○○、己○○分
    別於警詢及偵查中證述之失竊情節相符，及鐵剪2 支扣案可
    資佐證，足徵被告警詢時之自白與事實相符，堪可採為論罪
    科刑之依據。被告雖於偵查及本院審理時翻異前詞，於偵查
    中辯稱：「伊沒有竊盜鋁梯，是承辦員警要伊承認，又伊僅
    有撿拾鐵道旁之纜線」云云；於本院審理時先辯稱：「伊沒
    有偷竊鋁梯，臺鐵公司纜線係伊在路邊撿拾，並非持鐵剪竊
    取」云云；後又改辯稱：「偷鋁梯一事係伊胡亂編造欺騙員
    警，又臺鐵公司纜線伊僅有竊取2 次」云云，其前後供詞反
    覆，已難採信；況證人即承辦員警蘇志明於本審理時結證稱
    ：「被告涉犯5 件竊盜案件之被害人均未報案，係被告主動
    供承並帶同員警前往現場，並訪查被害人等核對失竊情節無
    誤後，始查獲上開5 件竊盜案；而被告竊取臺鐵公司纜線之
    4 處位置相距至少有幾百公尺，其中北大肚溪鐵道至彰化縣
    彰化市○○路○道則距離4 公里，被告當時供承均是將一處
    纜線變賣所得贓款花用殆盡後，始再前往另處竊盜臺鐵公司
    纜線」等語綦詳（見本院卷第41至42頁），參以本案遭竊之
    被害人等於被告主動向員警坦承竊盜犯行前均未報案，苟非
    被告確有為上揭竊盜犯行，豈能明確敘明犯罪地點及竊得物
    品？益徵被告於偵查及本院審理時所辯，顯係畏罪飾卸之詞
    ，洵無足採。再扣案之鐵剪2 支，係被告於自行帶同員警前
    往其上址住處起獲，並於警詢時供稱為持供犯犯罪事實（二
    ）至（五）竊盜案所用之工具，而證人蘇志明、乙○○亦均
    證稱該等鐵剪可供剪斷遭竊之白鐵製纜線一節（見偵查卷第
    63頁、本院卷第42頁），足認應係被告持供犯犯罪事實（二
    ）至（五）竊盜案所用無疑。綜上所述，本案事證明確，被
    告竊盜犯行，均堪認定。
三、按刑法第321 條第1 項第3 款之攜帶兇器竊盜罪，係以行為
    人攜帶兇器竊盜為其加重條件，此所謂兇器，其種類並無限
    制，凡客觀上足對人之生命、身體、安全構成威脅，具有危
    險性之兇器均屬之，且祇須行竊時攜帶此種具有危險性之兇
    器為已足，並不以攜帶之初有行兇之意圖為必要（最高法院
    79年臺上字第5253號判例參照）。查被告持供犯犯罪事實（
    二）至（五）所用之鐵剪2 支，係鐵製材質、質地堅硬之物
    有照片1 張附券可參，顯係足以對人之生命、身體造成傷害
    之鐵製器械，應該具有客觀上之危險性，屬於兇器無訛，是
    核被告戊○○如犯罪事實（一）所為，係犯刑法第320 條第
    1 項之竊盜罪；如犯罪事實（二）至（五）所為，均係犯同
    法第321 條第1 項第3 款之攜帶兇器竊盜罪。被告所犯上開
    5 件竊盜犯行，時、地已有間隔，顯係基於各別犯意為之，
    應予分論併罰。又被告前於92年間，因施用毒品案件，經本
    院以92年度訴字第855 號刑事判決判處有期徒刑1 年、8 月
    ，並定其應執行刑為有期徒刑1 年6 月確定，於94年6 月16
    日因縮短刑期假釋出監，至同年6 月18日假釋期滿未經撤銷
    ，以已執行完畢論等情，有台灣彰化地方法院檢察署刑案資
    料查註紀錄表、臺灣高等法院被告前案紀錄表各1 份附卷可
    稽，其於有期徒刑執行完畢後，5 年內故意再犯本件最重本
    刑為有期徒刑以上之5 罪，均為累犯，應依刑法第47條第1
    項之規定，各加重其刑。再按刑法第62條所謂自首，祇以犯
    人在犯罪未發覺之前，向該管公務員申告犯罪事實，而受裁
    判為已足，並不以使用自首字樣為必要。又刑事訴訟採職權
    主義，不能期待被告自己證明其自己犯罪，因之，自首者於
    自首後，縱又為與自首時不相一致之陳述，甚至否認犯罪，
    仍不能動搖其自首效力（最高法院88年度臺上字第877 號判
    決要旨參照），是被告96年6 月15日於有偵查犯罪職權之警
    察機關尚未發覺上開犯罪事實（一）至（五）所示竊盜犯行
    前，即於主動向員警坦承上開竊盜情事，此有警詢筆錄可稽
    ，核與自首要件相符，爰依刑法第62條前段減輕其刑，並就
    上開犯罪事實（一）至（五）部分中，刑罰有加重減輕部分
    ，依法先加後減之。爰審酌被告正值壯年，不思以己力賺取
    所需，竟因缺錢花用，即率爾竊取他人財物，影響他人財產
    權甚鉅，且犯後飾詞狡辯，毫無悛毀之意，惟念其竊盜財物
    價值非高，暨其智識程度、犯罪動機、手段等一切情狀，分
    別量處如主文所示之刑。末查被告為本案犯罪時間均在96年
    4 月24日以前，所犯符合中華民國96年罪犯減刑條例第2 條
    第1 項第3 款之規定，應予減其刑期2 分之1 ，併定其應執
    行刑。扣案之鐵剪2 支，為被告所有，供犯本案犯罪事實（
    二）至（五）竊盜罪所用之物，業據被告供明在卷，爰依刑
    法第38條第1 項第2 款之規定，併予宣告沒收。
據上論斷，應依刑事訴訟法第299 條第1 項前段，刑法第320 條
第1 項、第321 條第1 項第3 款、第47條第1 項、第62條前段、
第51條第5 款、第38條第1 項第2 款，刑法施行法第1 條之1第1
項、第2 項前段，中華民國96年罪犯減刑條例第2 條第1 項第3
款、第7 條，判決如主文。
本案經檢察官蔡明達到庭執行職務。
中    華    民    國    97    年    2     月     5    日
                  刑事第一庭          法  官  胡宜如
以上正本證明與原本無異。
如不服本判決，應於判決送達後10日內，向本院提出上訴書狀，
上訴書狀應「敘述具體上訴理由」，並按他造當事人之人數附繕
本。「切勿逕送上級法院」。告訴人或被害人對於判決如有不服
具備理由請求檢察官上訴者，其上訴期間之計算係以檢察官收受
判決正本之日期為準。
告訴人或被害人對於判決如有不服具備理由請求檢察官上訴者，
其上訴期間之計算係以檢察官收受判決正本之日期為準。
中    華    民    國    97    年    2     月    5     日
                                      書記官  蕭秀吉
附錄本案論罪科刑法條：
中華民國刑法第320條
意圖為自己或第三人不法之所有，而竊取他人之動產者，為竊盜
罪，處 5 年以下有期徒刑、拘役或 5 百元以下罰金。
意圖為自己或第三人不法之利益，而竊佔他人之不動產者，依前
項之規定處斷。
前二項之未遂犯罰之。
中華民國刑法第321條
犯竊盜罪而有左列情形之一者，處 6 月以上、 5 年以下有期徒
刑：
一  於夜間侵入住宅或有人居住之建築物、船艦或隱匿其內而犯
    之者。
二  毀越門扇、牆垣或其他安全設備而犯之者。
三  攜帶兇器而犯之者。
四  結夥三人以上而犯之者。
五  乘火災、水災或其他災害之際而犯之者。
六  在車站或埠頭而犯之者。
前項之未遂犯罰之。


司法院資訊處製作；財團法人民間司法改革基金會備份。
